# 长期股权投资成本法转权益法的核算

提问人：你 瞅 我干 啥 时间：2021-07-16 08:05:08
请教陈老师及各位大大
G集团下属A、B两家公司，
截至 2020 年 12 月 31 日，G集团直接持有B公司49%股权，A公司持有B公司24%股权。G集团将其持有B公司股权委托给A公司管理。
2021 年 3 月，B公司其他股东对B公司增资。增资完成后A公司持有B公司股权降至18%。
2021 年 6 月底，集团解除对A公司的委托，A公司不再控制B公司。A公司对B公司由成本法转为权益法核算。A公司母公司层面，追溯调整对B公司股权时， 2020 年部分按照24%比例计算，还是18%比例计算。
谢谢陈老师及各位大大

回答人：chenyiwei
如果历史上A因受集团委托代管B的股权，且不属于代理人，故A可以开展B，后由于B引入新股东导致股权被动稀释，且集团解除委托，导致A丧失对B控制权的，则应考虑A是否对B仍有重大影响。从此处信息来看，如果A是集团的全资子公司，则在剩余股权由集团直管后，如果A是集团的全资子公司，则尽管A仍持有B的18%股权，但很可能不再具有重大影响，此时应转为金融资产核算。
如果A对B仍有重大影响的，则A的个别报表层面对成本法转权益法的处理应遵循《企业会计准则解释第 7 号》第一条规定。但仅针对此次仍持有的18%股权进行追溯的权益法核算。